【裁判字號】    89,上易,4462
【裁判日期】    891221
【裁判案由】    侵占
【裁判全文】
臺灣高等法院刑事判決                          八十九年度上易字第四四六二號
    上  訴  人
    即  被  告     甲○○○
右上訴人因侵占案件，不服臺灣板橋地方法院八十九年度易字第二五六二號，中華民
國八十九年十月十一日第一審判決（起訴案號：臺灣板橋地方法院檢察署八十九年度
偵緝字第四五五號）提起上訴，本院判決如左：
    主  文
上訴駁回。
甲○○○緩刑年。
    事  實
一、甲○○○於民國（下同）八十八年三月十一日，在台北市南港區○○○路○段七
    十巷二十號與福運交通有限公司（下稱福運公司）簽訂車輛保管書，以每日租金
    新台幣（下同）六百五十元，每五日付款一次之條件，向該公司承租車牌號碼Ｅ
    七─三六五號營業用小客車一輛，詎甲○○○除於承租時一次繳納五日租金外，
    自八十八年三月十六日起即未依約繳交車租，經福運公司屢次催討仍不繳交，嗣
    經該公司於八十八年六月二日及六月二十二日二次以存證信函通知甲○○○終止
    租約，並請將上開承租之車號Ｅ七─三六五號營業用小客車返還，惟甲○○○於
    收受各該通知後，既不繳付欠繳之租金，亦不將該車返還，竟意圖為自己不法之
    所有，將上開持有福運公司之車輛予以侵占入己，並避不見面且不知行蹤。嗣於
    八十八年十月二十七日甲○○○將上開營業小客車放置在中和勝利橋上為警拖吊
    ，迄於同年十二月十五日經警通知福運公司至台北縣中和拖吊場始將上開車號Ｅ
    七─三六五號營業用小客車領回。
二、案經福運公司訴請台灣板橋地方法院檢察署檢察官偵查起訴。
    理  由
一、上訴人即被告甲○○○經合法傳喚無正當理由不到庭，爰得不待其陳述逕行判決
    ，合先敘明。
二、訊據上訴人即被告甲○○○於原審法院審理時坦承有於右揭時、地向告訴人福運
    公司承租右開車輛及未依約繳交租金，卻仍繼續駕駛承租車輛之事實，惟矢口否
    認有侵占之犯行，並辯稱：伊當時因賭博輸錢，無法繳交租金，而於八十八年七
    月二十五日夜晚將車子停在告訴人公司對面歸還云云。然查：右揭事實，業據告
    訴人福運公司之代理人陳宵嵐於偵審中指訴歷歷，並有車輛保管書及存證信函二
紙在卷可稽。而查被告於八十八年三月十一日向告訴人承租福運公司車輛時，約
    定每五日繳交租金一次，惟被告除於承租時一次繳付五日租金外，自八十八年三
    月十六日起即未繳交車租，期間迭經告訴人公司催討均置之不理，嗣經告訴人公
    司先後於八十八年六月二日及六月二十二日二次以存證信函，通知被告終止租約
    並返還車輛，惟被告仍置之不理，復仍繼續使用該車至八十八年十月二十七日為
    警拖吊時止，期間長達七月有餘。而該車是於八十八年十月二十七日在台北縣中
    和市勝利橋上被拖吊，經警在十二月十五日通知告訴人福運公司領回，並繳交五
    千六百元罰金，足證被告所辯於八十八年七月二十五日將車停放於告訴人福運公
    司對面歸還，顯非事實。茲查，被告承租車輛不依約繳付租金，而經告訴人公司
    通知終止租約，被告既不出面繳付車租，復不將車輛返還，猶繼續使用至該車為
    警拖吊時，足見被告有將該車據為己有之侵占意圖甚明。被告上揭所辯各節，顯
    屬飾卸刑責之詞，委無可採，事證明確，被告犯行洵堪認定。
三、核被告所為，係犯刑法第三百三十五條第一項之侵占罪，原審以被告上述犯行，
    罪證明確，援引刑法第三百三十五條第一項及罰金罰鍰提高標準條例第一條前段
    之規定，並審酌被告之品行、犯罪動機、目的、手段及犯罪後之態度等一切情狀
    ，量處有期徒刑四月，經核認事用法，並無違誤，量刑亦屬允當。上訴人雖具狀
    聲明不服原審判決，惟並未指摘原審判決究有何不當之處，其空言不服原審判決
    ，顯無理由，應予駁回。末查，被告前未曾受有期徒刑以上刑之宣告，有本院被
    告全國前案紀錄表及台灣高等法院檢察署刑案紀錄簡覆表各乙份附卷可稽，一時
    失慮，貪圖小利，致犯法禁，惟系爭承租車輛業經告訴人福運公司取回，而所積
    欠之租金並已與告訴人公司達成民事上和解，有和解書乙份在卷可參，被告經此
    次罪刑之宣告，爾後當知所警惕，諒無再犯之虞，是本院認被告所受本件刑之宣
    告以暫不執行為適當，爰併予宣告緩刑三年，以勵自新。
據上論斷，應依刑事訴訟法第三百六十八條、第三百七十一條、刑法第七十四條第一
款，判決如主文。
本案經檢察官陳吉穗到庭執行職務
中    華    民    國    八十九    年        十二      月    二十一      日
                            台灣高等法院刑事第三庭
                                審判長法  官  張  連  財
          法  官  李  英  勇
                                      法  官  張  傳  栗
右正本證明與原本無異。
不得上訴。
                                      書記官  王  秀  雲
中    華    民    國    八十九    年        十二      月    二十一      日
附錄：本案論罪科刑法條全文
刑法第三百三十五條第一項
意圖為自己或第三人不法之所有，而侵占自己持有他人之物者，處五年以下有期徒刑
、拘役或科或併科一千元以下罰金。


司法院資訊處製作；財團法人民間司法改革基金會備份。
